<!DOCTYPE html PUBLIC "-//W3C//DTD XHTML 1.0 Transitional//EN" "http://www.w3.org/TR/xhtml1/DTD/xhtml1-transitional.dtd">
<html xmlns="http://www.w3.org/1999/xhtml">
<head>
	<meta http-equiv="Content-Type" content="text/html; charset=iso-8859-1" />
	<title>Ymmärrä suomea</title>
	<style type="text/css" media="all">@import "css/styles.css";</style>
	<script type="text/javascript" src="swfobject.js"></script>
</head>
<body class="font-medium">
	<div id="main-wrapper">
		<div id="topbar"></div>
		<div id="main-menu">
			<table cellspacing="0" cellpadding="0" border="0" class="add-links"><tr>
				<td class="item"><img class="raquo" src="i/raquo.gif" alt="" height="7" width="4" /><a href="/ymmarra/index.php?moduli=sanakirja">Sanakirja</a></td>
				<td class="item"><img class="raquo" src="i/raquo.gif" alt="" height="7" width="4" /><a href="/ymmarra/index.php?moduli=verbit">Verbiluettelo</a></td>
				<td class="item"><img class="raquo" src="i/raquo.gif" alt="" height="7" width="4" /><a href="/ymmarra/index.php?moduli=kielioppi">Kielioppi</a></td>
			</tr></table>
			<table cellspacing="0" cellpadding="0" border="0"><tr>
				<td class="item"><img class="raquo" src="i/raquo.gif" alt="" height="7" width="4" /><a href="/ymmarra/index.php">Etusivu</a></td>
				<td class="item"><img class="raquo" src="i/raquo.gif" alt="" height="7" width="4" /><a href="/ymmarra/index.php?moduli=tekstit">Lukutekstit</a></td>
			</tr></table>
		</div>
		<div id="content">
			<table cellspacing="0" cellpadding="0" border="0" id="content-wrapper"><tr>
				<td>
					<div id="left-menu">
												<div class="header-verb"><span>Verbit</span></div>
						<div class="menu">
								<div class="init"><a href="/ymmarra/index.php?moduli=verbit&kirjain=a">A</a></div>
								<div class="init"><a href="/ymmarra/index.php?moduli=verbit&kirjain=e">E</a></div>
								<div class="init"><a href="/ymmarra/index.php?moduli=verbit&kirjain=h">H</a></div>
								<div class="init"><a href="/ymmarra/index.php?moduli=verbit&kirjain=i">I</a></div>
								<div class="init"><a href="/ymmarra/index.php?moduli=verbit&kirjain=j">J</a></div>
								<div class="init"><a href="/ymmarra/index.php?moduli=verbit&kirjain=k">K</a></div>
								<div class="init"><a href="/ymmarra/index.php?moduli=verbit&kirjain=l">L</a></div>
								<div class="init"><a href="/ymmarra/index.php?moduli=verbit&kirjain=m">M</a></div>
								<div class="init"><a href="/ymmarra/index.php?moduli=verbit&kirjain=n">N</a></div>
								<div class="init"><a href="/ymmarra/index.php?moduli=verbit&kirjain=o">O</a></div>
								<div class="init"><a href="/ymmarra/index.php?moduli=verbit&kirjain=p">P</a></div>
								<div class="init"><a href="/ymmarra/index.php?moduli=verbit&kirjain=r">R</a></div>
								<div class="init"><a href="/ymmarra/index.php?moduli=verbit&kirjain=s">S</a></div>
								<div class="init"><a href="/ymmarra/index.php?moduli=verbit&kirjain=t">T</a></div>
								<div class="init"><a href="/ymmarra/index.php?moduli=verbit&kirjain=u">U</a></div>
								<div class="init"><a href="/ymmarra/index.php?moduli=verbit&kirjain=v">V</a></div>
								<div class="init"><a href="/ymmarra/index.php?moduli=verbit&kirjain=y">Y</a></div>
								<div class="init"><a href="/ymmarra/index.php?moduli=verbit&kirjain=Ä">Ä</a></div>
						</div>					</div>
				</td>
				<td>
					<div id="main-content">
						<div id="path">
							<a href=".">Etusivu</a> &gt; <a href="/ymmarra/index.php?moduli=verbit&kirjain=J">J</a>						</div>
													<h1>JATKAA</h1>
						<table cellspacing="0" cellpadding="0" border="0">
							<tr>
								<td colspan="2" style="padding-bottom:10px;"><strong>Aktiivin indikatiivi</strong></td>
							</tr>
							<tr>
								<td><pre>PREESENS                   
minä     jatkan            
sinä     jatkat            
hän      jatkaa            
me       jatkamme          
te       jatkatte          
he       jatkavat          

PASSIIVI
         jatketaan         

IMPERFEKTI                 
         jatkoin           
         jatkoit           
         jatkoi            
         jatkoimme         
         jatkoitte         
         jatkoivat         

PASSIIVI
         jatkettiin        

PERFEKTI
olen     jatkanut          
olet     jatkanut          
on       jatkanut          
olemme   jatkaneet         
olette   jatkaneet         
ovat     jatkaneet         

PASSIIVI
on       jatkettu          

PLUSKVAMPERFEKTI

olin     jatkanut          
olit     jatkanut          
oli      jatkanut          
olimme   jatkaneet         
olitte   jatkaneet         
olivat   jatkaneet         

PASSIIVI
oli      jatkettu          
</pre></td>
								<td>&nbsp;&nbsp;&nbsp;</td>
								<td><pre>  KIELTOMUOTO
  en        jatka
  et        jatka
  ei        jatka
  emme      jatka
  ette      jatka
  eivät     jatka


  ei        jatketa

   
  en        jatkanut
  et        jatkanut
  ei        jatkanut
  emme      jatkaneet
  ette      jatkaneet
  eivät     jatkaneet


  ei        jatkettu


  en    ole jatkanut
  et    ole jatkanut
  ei    ole jatkanut
  emme  ole jatkaneet
  ette  ole jatkaneet
  eivät ole jatkaneet


  ei    ole jatkettu



  en    ollut  jatkanut
  et    ollut  jatkanut
  ei    ollut  jatkanut
  emme  olleet jatkaneet
  ette  olleet jatkaneet
  eivät olleet jatkaneet


  ei    ollut  jatkettu
</pre></td>
							</tr>
						</table>
						<table cellspacing="0" cellpadding="0" border="0">
							<tr>
								<td colspan="2" style="padding-bottom:10px;"><strong>Aktiivin konditionaali</strong></td>
							</tr>
							<tr>
								<td><pre>PREESENS
minä     jatkaisin         
sinä     jatkaisit         
hän      jatkaisi          
me       jatkaisimme       
te       jatkaisitte       
he       jatkaisivat       

PASSIIVI
         jatkettaisiin     

PERFEKTI
olisin   jatkanut          
olisit   jatkanut          
olisi    jatkanut          
olisimme jatkaneet         
olisitte jatkaneet         
olisivat jatkaneet         

PASSIIVI
olisi    jatkettu          
</pre></td>
								<td>&nbsp;&nbsp;&nbsp;</td>
								<td><pre> 
  en        jatkaisi
  et        jatkaisi
  ei        jatkaisi
  emme      jatkaisi
  ette      jatkaisi
  eivät     jatkaisi


  ei        jatkettaisi   


  en    olisi  jatkanut
  et    olisi  jatkanut
  ei    olisi  jatkanut
  emme  olisi  jatkaneet
  ette  olisi  jatkaneet
  eivät olisi  jatkaneet


  ei    olisi  jatkettu
</pre></td>
							</tr>
						</table>
						<table cellspacing="0" cellpadding="0" border="0">
							<tr>
								<td colspan="2" style="padding-bottom:10px;"><strong>Aktiivin potentiaali</strong></td>
							</tr>
							<tr>
								<td><pre>PREESENS
minä     jatkanen          
sinä     jatkanet          
hän      jatkanee          
me       jatkanemme        
te       jatkanette        
he       jatkanevat        

PASSIIVI
         jatkettaneen      

PERFEKTI
lienen   jatkanut          
lienet   jatkanut          
lienee   jatkanut          
lienemme jatkaneet         
lienette jatkaneet         
lienevät jatkaneet         

PASSIIVI
lienee   jatkettu          
</pre></td>
								<td>&nbsp;&nbsp;&nbsp;</td>
								<td><pre> 
  en        jatkane
  et        jatkane
  ei        jatkane
  emme      jatkane
  ette      jatkane
  eivät     jatkane


  ei        jatkettane


  en    liene  jatkanut
  et    liene  jatkanut
  ei    liene  jatkanut
  emme  liene  jatkaneet
  ette  liene  jatkaneet
  eivät liene  jatkaneet


  ei    liene  jatkettu
</pre></td>
							</tr>
						</table>
						<table cellspacing="0" cellpadding="0" border="0">
							<tr>
								<td colspan="2" style="padding-bottom:10px;"><strong>Aktiivin imperatiivi</strong></td>
							</tr>
							<tr>
								<td><pre>PREESENS

(sinä)   jatka             
(hän)    jatkakoon         
(me)     jatkakaamme       
(te)     jatkakaa          
(he)     jatkakoot         

PASSIIVI
         jatkettakoon      

PERFEKTI

ole      jatkanut          
olkoon   jatkanut          
olkaamme jatkaneet         
olkaa    jatkaneet         
olkoot   jatkaneet         

PASSIIVI
olkoon   jatkettu          
</pre></td>
								<td>&nbsp;&nbsp;&nbsp;</td>
								<td><pre> 

  älä       jatka
  älköön    jatkako
  älkäämme  jatkako
  älkää     jatkako
  älkööt    jatkako


  älköön    jatkettako 



  älä      ole  jatkanut
  älköön   olko jatkanut
  älkäämme olko jatkaneet
  älkää    olko jatkaneet
  älkööt   olko jatkaneet


  älköön   olko jatkettu
</pre></td>
							</tr>
						</table>
						<table cellspacing="0" cellpadding="0" border="0">
							<tr>
								<td colspan="2" style="padding-bottom:10px;"><strong>Verbin nominaalimuodot</strong></td>
							</tr>
							<tr>
								<td><pre>I INFINITIIVI              
Lyhyempi muoto:            
         jatkaa            

Pitempi muoto:             
         jatkaakseni       
         jatkaaksesi
         jatkaakseen
         jatkaaksemme
         jatkaaksenne
         jatkaakseen

III  INFINITIIVI           
inessiivi    jatkamassa    
elatiivi     jatkamasta    
illatiivi    jatkamaan     
adessiivi    jatkamalla 
abessiivi    jatkamatta    
instruktiivi jatkaman      
                           
Passiivi
instruktiivi jatkettaman   
                           
                           
</pre></td>
								<td>&nbsp;&nbsp;&nbsp;</td>
								<td><pre>  II INFINITIIVI
  inessiivi     jatkaessa
  instruktiivi  jatkaen

  Passiivi
  inessiivi     jatkettaessa 






  IV INFINITIIVI
  nominatiivi   jatkaminen 
  partitiivi    jatkamista 
   

  I PARTISIIPPI 
  aktiivi       jatkava 
  passiivi      jatkettava 

  II PARTISIIPPI 
  aktiivi       jatkanut 
  passiivi      jatkettu
</pre></td>
							</tr>
						</table>

					</div>
				</td>
			</tr></table>		</div>
		<div id="footer"><a href="http://www.oph.fi/"><img src="i/oph_logo_ymmarrasuomea.gif" width="157" height="35" alt="OPH" /></a></div>
	</div>
</body>
</html>
